---
header-includes:
- \usepackage{longtable}
- \usepackage[utf8]{inputenc}
- \usepackage[spanish]{babel}\decimalpoint
output:
  pdf_document: default
fontsize: 12pt
papersize: letter
geometry: margin = 1in
language: "es"
---

```{r setup, include=FALSE}
knitr::opts_chunk$set(echo = F, comment = NA)
library(knitr)
library(kableExtra)
library(tidyverse)
```

**Estadística II - Taller 05$\hspace{1.6cm}$Semestre: 2021-02**

**Profesores: Carlos M. Lopera-Gómez y Raúl Alberto Pérez**

**Monitor: Simon Pedro Galeano**

$\rule{6.5in}{1pt}$

El día de hoy llegó la hora de combinar teoría, práctica e iniciar con cómo hacer un informe usando `RMarkdown`.

1. Considere las siguientes afirmaciones y determine su valor de verdad.
a) La matriz sombrero cumple que $H = (H^{2021})^{T}$.
b) Suponga que se ajustó el modelo $y_i = \beta_0 + \beta_1x_{1i} + \beta_2x_{2i} + \beta_3 x_{3i}$ y se tiene que $gl(SSE) = 98$. El modelo fue ajustado con 102 observaciones.
c) Una suma de cuadrados extra, mide la reducción marginal en la SSE.
d) En la hipótesis lineal general $(H_0: \mathbf{L}\beta = 0 \text{ vs } H_1 : \mathbf{L}\beta \neq 0)$ los grados
de libertad del cuadrado medio debido a la hipótesis son iguales al rango de la matriz $\mathbf{L}$

2. Se tiene una base de datos con información de algunos jugadores de la NBA, se presentan algunos datos a continuación
en la siguiente tabla

```{r datatable}
datos <- read.table("datos.txt", header = T, sep = " ")
head(datos) %>%
  kable(caption = "Algunos datos de jugadores de la NBA", 
        align = rep("c", 5), longtable = T, booktab = T) %>%
  kable_styling(latex_options = "HOLD_position")
```

Adicionalmente se hace descripción de cada una de las variables:

$Y$: promedio de puntos anotados por juego. \newline
$X_1$: altura en pies. \newline
$X_2$: masa en libras. \newline
$X_3$: porcentaje de tiros de campo acertados. \newline
$X_4$: porcentaje de tiros libres acertados. \newline

Su tarea es la siguiente.

a) Haga una breve descripción de la base de datos, mire que relaciones puede existir entre la respuesta y las 
covariables o entre las mismas covariables.
b) Ajuste un modelo usando todas las covariables, especifique este con sus supuestos, además, reporte cual fue la 
estimación del modelo.
c) Haga un análisis de los coeficientes de manera marginal, ¿cuales de estos son significativos? Presente los 
resultados en una tabla.
d) Haga la prueba de la significancia de la regresión, base sus conclusiones en la tabla ANOVA.
e) Realice la prueba lineal generalizada $(H_0: \mathbf{L}\beta = 0 \text{ vs } H_1 : \mathbf{L}\beta \neq 0)$ para
concluir si los parámetros que no son significativos de manera marginal, siguen sin serlo de manera conjunta.
Especifique el modelo completo y el modelo reducido.
f) Finalmente, ajuste un nuevo modelo con las variables del modelo reducido e incluya el gráfico. \newline
\textbf{Nota}: en el caso de las pruebas, plantear las hipótesis y enunciar el estadístico de prueba de manera
clara.