---
header-includes:
- \usepackage{longtable}
- \usepackage[utf8]{inputenc}
- \usepackage[spanish]{babel}\decimalpoint
- \usepackage{graphicx}
- \usepackage{amsmath}
output:
  pdf_document: default
fontsize: 12pt
papersize: letter
geometry: margin = 1in
language: "es"
---

```{r setup, include=FALSE}
knitr::opts_chunk$set(echo = F, comment = NA, fig.pos = "H")
library(knitr)
library(kableExtra)
```

**Estadística II - Taller 11$\hspace{1.6cm}$Semestre: 2022-01**

**Profesor: Raúl Alberto Pérez**

**Monitor: Simon Pedro Galeano**

$\rule{6.5in}{1pt}$

1. Los siguientes resultados se obtuvieron de una comunidad donde se midió el gasto diario en dólares, mediante
el uso de muestreo aleatorio estratificado

```{r}
df1 <- data.frame(E1 = c("$N_1=500$", "$n_1=50$", "$\\overline{\\rm y}_1=40$", "$S_{1}^{2}=400$"),
E2 = c("$N_1=1000$", "$n_2=80$", "$\\overline{\\rm y}_2=60$", "$S_{2}^{2}=300$"),
E3 = c("$N_1=4000$", "$n_3=160$", "$\\overline{\\rm y}_3=100$", "$S_{3}^{2}=100$"))
kable(df1, escape = F, booktab = T, align = "c") %>%
    kable_styling(latex_options = c("HOLD_position"))
```

Estime: \newline
a) La media poblacional. \newline
b) El total poblacional. \newline
Para ambos parámetros poblacionales, defina claramente a que corresponde cada uno en el contexto del
problema y construya un intervalo de confianza del 95%.

2. Se desea estimar la altura media (en centímetros) en una población donde se tomaron tres estratos generados por la etnia.
El presupuesto disponible solo alcanza para seleccionar una muestra de $n = 210$ unidades. Los tres estratos
estan compuestos por 1000, 2000 y 5000 individuos cada uno, además, estudios previos tienen las siguientes 
estimaciones de la varianza dentro de cada estrato: $S_{1}^{2} = 100, \ S_{2}^{2} = 81, \ S_{3}^{2} = 36$. 
¿Cómo se distribuiría la muestra global haciendo uso de?
a) Afijación de Neyman.
b) Afijación proporcional.

3. Suponga que se tiene una población dividida en cuatro estratos, con afijaciones \newline
$\psi_1 = 0.3,\ \psi_2 = 0.2,\ \psi_3 = 0.25$ y
costos unitarios de muestreo por estrato \newline
$C_1 = 10 \text{\$ USD}, \ C_2 = 25 \text{\$ USD}, \ C_3 = 50 \text{\$ USD} \text{ y } C_4 = 5 \text{\$ USD}$.
Estime el tamaño de muestra sabiendo que el presupuesto total del que se dispone para hacer el muestreo es de 1500\$ USD. 


4. El jefe de personal de una empresa desea estimar para un año el número total de días utilizados
de permiso de enfermedad entre las 46 plantas de la empresa. Las 46 plantas se dividen en 20
plantas pequeñas y 26 plantas grandes. Por experiencia se sabe que que el jefe cree que las
plantas pequeñas pueden utilizar entre 0 y 100 días de permiso de enfermedad, mientras que
las plantas grandes pueden utilizar entre 10 y 200 días de permiso por enfermedad. Si desea
estimar con un error no mayor a 100 días.

a) Encuentre la afijación apropiada de la muestra para los estratos.
b) Determine el tamaño de muestra adecuado.