---
header-includes:
- \usepackage{longtable}
- \usepackage[utf8]{inputenc}
- \usepackage[spanish]{babel}\decimalpoint
- \usepackage{graphicx}
output:
  pdf_document: default
  html_document: default
fontsize: 12pt
papersize: letter
geometry: margin = 1in
language: "es"
---

```{r setup, include=FALSE}
knitr::opts_chunk$set(echo = F, comment = NA)
library(knitr)
library(kableExtra)
library(tidyverse)
```

**Estadística II - Taller 04$\hspace{1.6cm}$Semestre: 2022-01**

**Profesor: Raúl Alberto Pérez**

**Monitor: Simon Pedro Galeano**

$\rule{6.5in}{1pt}$

Dado el contenido que se ha visto hasta el momento, el taller será mayormente
teórico y operativo.

1. Considere las siguientes afirmaciones y determine su valor de verdad.
a) Toda matriz de varianzas-covarianzas es anti simétrica.
b) Sea $A \in \mathbb{R}^{mxn}$, $\underline{y} = \left[X_1, \cdots, X_n\right]^T$ un vector aleatorio de tal que $var[\underline{y}] = \Sigma_y$, la entrada $i,j$
de la matriz $A \Sigma_y A^T$ es igual a $Cov[X_i, X_j]$.
c) Todas las entradas de la matriz de correlaciones son menores a uno.
d) El modelo $y_i = \sum_{j = 0}^{k} \beta_j x^{j}_{i} + \varepsilon_i, \ \varepsilon_i \stackrel{\text{iid}}{\sim} N(0, \sigma^2)$ es lineal.
e) Sea $A \in \mathbb{R}^{nxn}$ tal que $A = A^{T}$ y $A$ es idempotente, entonces
$(I_{n} - A)^{n} = (I_{n} - A)$

2. Un ingeniero realizó un experimento para determinar el rendimiento total 
del aceite por lote de cacahuate, para ello tuvo en cuenta variables como la
presión, temperatura del CO2 aplicado, la humedad y el tamaño de partícula de
los cacahuates. Los 16 datos recolectados aparecen a continuación

\includegraphics{tabla.png}

```{r, message=FALSE, eval=FALSE}
library(MPV)
datos <- table.b7 

datos %>%
  select(y, everything()) %>%
  select(-x4) %>%
  kable(booktab = T, 
        caption= "Datos de estudio sobre el rendimiento total de aceite por lote de cacahuate.",
        col.names = c("Rendimiento $[y]$", "Presión $[X_1]$",
                      "Temperatura $[X_2]$", "Humedad $[X_3]$",
                      "Tamaño de partícula $[X_5]$"),
        align = rep("c", 5), escape = F) %>%
  kable_styling(latex_options = "hold_position")
```

a) Calcule la matriz de varianzas-covarianzas. 
b) Calcule la matriz de correlaciones. 
c) Escriba un modelo con las covariables en forma escalar. 
d) Añada una columna de unos al principio de los datos (excluyendo la covariable), de ahora en adelante dicha matriz será nombrada $\mathbf{X}$.
e) Calcule las matrices $\mathbf{X}^T\mathbf{X}$, $(\mathbf{X}^T\mathbf{X})^{-1}$,
$(\mathbf{X}^T\mathbf{X})^{-1}(\mathbf{X}^T\underline{y})$,
$\mathbf{X}(\mathbf{X}^T\mathbf{X})^{-1}(\mathbf{X}^T\underline{y})$ y 
$\underline{y} - \mathbf{X}(\mathbf{X}^T\mathbf{X})^{-1}(\mathbf{X}^T\underline{y})$.

\textbf{Nota:} la base de datos se encuentra como `table.b7` en el paquete
`MPV`
