---
header-includes:
- \usepackage{longtable}
- \usepackage[utf8]{inputenc}
- \usepackage[spanish]{babel}\decimalpoint
- \usepackage{graphicx}
- \usepackage{amsmath}
output:
  pdf_document: default
fontsize: 11pt
papersize: letter
geometry: margin = 1in
language: "es"
---

```{r setup, include=FALSE}
knitr::opts_chunk$set(echo = F, comment = NA, fig.pos = "H")
library(knitr)
library(kableExtra)
```

**Estadística II - Taller 09$\hspace{1.6cm}$Semestre: 2022-01**

**Profesores: Raúl Alberto Pérez**

**Monitor: Simon Pedro Galeano**

$\rule{6.5in}{1pt}$

1. Determine el valor de verdad de las siguientes afirmaciones
a) Un censo consiste en seleccionar un subconjunto de la población, medir la característica
de interés e inferir con esta información acerca de toda la población.
b) La probabilidad de que una unidad cualesquiera esté presente en la muestra es $\frac{n}{N}$.
c) Para $N$ muy grande se tiene que $\mathbb{E}\left(S^2\right) \approx \sigma^2$.
d) Suponga que se tiene un grupo de 11 personas númeradas del 1 al 11, de este grupo se desea
extraer una muestra de tamaño 6. Para esto se decide tirar un par de dados 6 veces y en cada
lanzamiento se resta una unidad al resultado de los dados, siendo dicho resultado final el número
del individuo que va a ser incluido en la muestra. En caso de que se repita algún resultado los
dados se arrojan nuevamente, por tanto como se quiere extraer una muestra y el resultado es
aleatorio, se está ante el diseño muestral de muestreo aleatorio simple sin reemplazo.

2. Una m.a.s de 100 contadores de agua es controlada dentro de una comunidad para estimar
el promedio de consumo de agua diario por casa durante un periodo seco. Realizado el estudio,
se halló que la media y varianza muestrales fueron 12.5 y 1.252 galones respectivamente. Haga una
estimación del promedio de consumo diario y calcule su respectivo intervalo de confianza,
realice lo propio para el consumo total diario de la comunidad. Suponga que en la comunidad
existe un total de 10000 casas. Determine cuantas unidades son necesarias para obtener un límite
para el error de estimación de la media del consumo diario de 1 galón.

3. París es una ciudad que recibe diariamente 1500 turistas. Se desea realizar un estudio
y se ha seleccionado una muestra aleatoria simple de turistas, donde se les preguntó
cuanto gastan diariamente y si eran extranjeros.

```{r}
df <- data.frame(ID = 1:15, Gastos = c(48, 41, 34, 25, 32, 25, 36, 31, 30, 
                                       38, 31, 19, 26, 27, 22),
                 Nacionalidad = c(0, 1, 1, 0, 1, 0, 1, 1, 0, 1, 1, 0, 1, 1 ,1))
t(df) %>%
  kable(col.names = NA, align = "c", caption = "Datos de los turistas",
        row.names = T) %>%
  kable_styling(latex_options = "HOLD_position")
```

a. Estime los gastos totales en consumo que realizan los turistas en París.
b. Estime el total de turistas que són extranjeros. Estime un intervalo de confianza.
c. Determine el tamaño de muestra mínimo necesario para estimar la propoción de extranjeros
que visitan París en un día con un límite para el error de estimación de 2% y una confianza de
95%