---
header-includes:
- \usepackage{longtable}
- \usepackage[utf8]{inputenc}
- \usepackage[spanish]{babel}\decimalpoint
- \setlength{\parindent}{1.25cm}
- \usepackage{amsmath}
output:
  pdf_document:
    number_sections: true
fontsize: 12pt
papersize: letter
geometry: margin = 1in
language: "es"
---

```{r setup, include=FALSE}
knitr::opts_chunk$set(echo = F, fig.align = 'center',  message = F, fig.pos = "H")
library(tidyverse)
library(knitr)
library(kableExtra)
```

\input{titlepage}
\thispagestyle{empty}
\tableofcontents
\listoffigures
\listoftables

\newpage

\pagestyle{myheadings}
\setcounter{page}{3}

\section{Ejercicio 1}

a) Verdadero, pues como $H$ es simétrica e idempotente se tiene que $H^{2021} = H$ y $H^T = H$, por tanto
$H = (H^{2021})^T$. 
b) Verdadero, ya que $gl(SSE) = n - p = 98$, entonces $n = 98 + p = 98 + 4 = 102$.
c) Verdadero, es una definición teórica.
d) Verdadero, pues el rango de la matriz $\mathbf{L}$ y el número de filas linealmente independientes son lo
mismo.

\section{Ejercicio 2}

\subsection{Descripción de la base de datos}

```{r, fig.cap="Matriz de gráficos"}
source("funciones.R") #cargando todo lo que hay en el archivo funciones.R
base <- read.table("datos.txt", header = T) #leyendo la base de datos
pairs(base, lower.panel = myPanel.cor, upper.panel = panel.smooth, diag.panel = myPanel.box, labels = names(base))
```

Del gráfico anterior podemos notar que existe una relación de manera lineal muy pobre entre la respuesta y 
las covariables, además, se puede notar redundancia entre las variables $X_1$ y $X_2$ puesto que esán relacionadas
fuertemente de manera lineal y se podría explicar una con la otra.
Finalmente, la variable $X_2$ es la que presenta una dispersión mayor respecto al resto, además, no se observaron
datos atípicos.

\subsection{Ajuste del modelo}
Se desea ajustar el siguiente modelo de regresión lineal múltiple 
$$y_i = \beta_0 + \beta_1x_{1i} + \beta_2x_{2i} +  \beta_3x_{3i} + \beta_4x_{4i} + \varepsilon_i, \ \varepsilon_i \stackrel{iid}{\sim} N(0, \sigma^2);  \ 1 \leq i \leq 54$$

```{r}
modelo <- lm(Y ~ ., base)
```


Una vez ajustado el modelo se obtuvo lo siguiente

$$\hat{y}_i = 4.148 + -3.6905x_{1i} + 0.0095x_{2i} +  47.9402x_{3i} + 11.3710x_{4i};  \ 1 \leq i \leq 54$$

\subsection{Análisis marginal de los coeficientes}

Para el análisis marginal se realizó la siguiente prueba para $j = 1, \cdots, 4$.

$$
\begin{cases}
\begin{aligned}
H_0&: \beta_j = 0 \\
H_1&: \beta_j \neq 0
\end{aligned}
\end{cases}
$$
con $T_0 = \frac{\hat{\beta}_j}{se(\hat{\beta}_j)} \sim t_{49} \text{ bajo } H_0$

```{r}
tabla.coef <- summary(modelo)$coefficients 
row.names(tabla.coef) <- c("$\\beta_0$", "$\\beta_1$", "$\\beta_2$", "$\\beta_3$", "$\\beta_4$")
tabla.coef %>%
  kable(row.names = T, escape = F,
        col.names = c("Estimación", "Error estándar", "$T_0$", "Valor P"),
        align = "c", caption = "Resumen de los coeficientes", booktab = T, digits = 4) %>%
  kable_styling(latex_options = "HOLD_position")
```

Del cuadro 1, se puede observar que a nivel marginal, la única variable cuyo efecto es significativo en la
respuesta, es $X_3$, con un nivel de significancia de $\alpha = 0.05$.

\subsection{Análisis de varianza}

Se desea verificar la significancia de la regresión mediante la tabla ANOVA, esto para contrastar el siguiente
juego de hipótesis.

$$
\begin{cases}
\begin{aligned}
H_0&: \beta_1  = \cdots = \beta_4 = 0 \\
H_1&: \text{Al menos un } \beta_j \neq 0
\end{aligned}
\end{cases}
$$

Se obtuvo lo siguiente realizando el análisis de varianza 

```{r}
tabla.anova <- myAnova(modelo)
row.names(tabla.anova) <- c("Regresión", "Error")
tabla.anova %>%
  kable(row.names = T, escape = F,
        col.names = c("Suma de cuadrados", "gl", "Cuadrado Medio", "$F_0$" ,"Valor P"),
        align = "c", caption = "Tabla ANOVA para el modelo", booktab = T, digits = 4) %>%
  kable_styling(latex_options = "HOLD_position")
```
Donde $F_0 = \frac{MSR}{MSE} \sim F_{4, 49} \text{ bajo } H_0$

De la tabla ANOVA se rechaza la hipótesis nula a un nivel de significancia del 5%, que al menos uno de los
coeficientes del modelo es significativo.

\subsection{Prueba lineal generalizada}

Se tiene que los parámetros $\beta_1$, $\beta_2$ y $\beta_4$ no son significativos de manera marginal, por tanto
se desea probar la siguiente hipótesis.

$$
\begin{cases}
\begin{aligned}
H_0&: \mathbf{L} \beta = 0 \\
H_1&: \mathbf{L} \beta  \neq 0
\end{aligned}
\end{cases}
$$

donde $$L = \begin{bmatrix} 0 & 1 & 0 & 0 & 0 & 0 \\
                            0 & 0 & 1 & 0 & 0 & 0 \\
                            0 & 0 & 0 & 0 & 1 & 0 \\
                            0 & 0 & 0 & 0 & 0 & 1 \\
                            \end{bmatrix}$$

Se define el modelo reducido como sigue
$$y_i = \beta_3x_{3i} + \varepsilon_i, \ \varepsilon_i \stackrel{iid}{\sim} N(0, \sigma^2);  \ 1 \leq i \leq 54$$
y se toma al modelo completo como el que se definió anteriormente.

Se calculó el estadístico $F_0 = \frac{MSH}{MSE} \sim F_{3,49} \text{ bajo } H_0$ como se muestra a continuación
$$F_0 = \frac{SSE(\beta_0, \beta_3) - SSE(\beta_0, \beta_1, \beta_3, \beta_3, \beta_4)/3}{MSE} = 2.2574$$

con lo que se obtiene un Valor P de 0.09341, por lo que no se rechaza la hipótesis nula.

\subsection{Modelo reducido}

```{r}
modeloredu <- lm(Y ~ X3, data = base)
```


Se ajustó el modelo reducido y se obtuvo que su estimación fue
$$\hat{y}_i = 35.34x_{3i};  \ 1 \leq i \leq 54$$

Se presenta la gfráfica de dicho modelo

```{r, fig.cap = "Modelo reducido"}
with(base, plot(X3, Y, main = "Y vs X3"))
abline(modeloredu, col = "cyan")
```

