---
header-includes:
- \usepackage{longtable}
- \usepackage[utf8]{inputenc}
- \usepackage[spanish]{babel}\decimalpoint
- \usepackage{graphicx}
output:
  pdf_document: default
  html_document: default
fontsize: 12pt
papersize: letter
geometry: margin = 1in
language: "es"
---

```{r setup, include=FALSE}
knitr::opts_chunk$set(echo = F, comment = NA)
library(knitr)
library(kableExtra)
library(tidyverse)
```

**Estadística II - Taller 04$\hspace{1.6cm}$Semestre: 2021-02**

**Profesores: Carlos M. Lopera-Gómez y Raúl Alberto Pérez**

**Monitor: Simon Pedro Galeano**

$\rule{6.5in}{1pt}$

Dado el contenido que se ha visto hasta el momento, el taller será mayormente
teórico y operativo.

1. Considere las siguientes afirmaciones y determine su valor de verdad.
a) Toda matriz de varianzas-covarianzas es anti simétrica.
b) La estimación de $\sigma^2$ es una ponderación de la suma de cuadrados del error con el número de observaciones menos el número de covariables.
c) Sea $A \in \mathbb{R}^{mxn}$, $\underline{y} = \left[X_1, \cdots, X_n\right]^T$ un vector aleatorio de tal que $var[\underline{y}] = \Sigma_y$, la entrada $i,j$
de la matriz $A \Sigma_y A^T$ es igual a $Cov[X_i, X_j]$.
d) Todas las entradas de la matriz de correlaciones son menores a uno.
e) El modelo $y_i = \sum_{j = 0}^{k} \beta_j x^{j}_{i} + \varepsilon_i, \ \varepsilon_i \stackrel{\text{iid}}{\sim} N(0, \sigma^2)$ es lineal.
f) Las relaciones lineales fuertes entre predictoras ayudan al modelo.
g) Al agregar variables cualitativas se deben considerar todos los niveles
de dicho factor.

2. Un ingeniero realizó un experimento para determinar el rendimiento total 
del aceite por lote de cacahuate, para ello tuvo en cuenta variables como la
presión, temperatura del CO2 aplicado, la humedad y el tamaño de partícula de
los cacahuates. Los 16 datos recolectados aparecen a continuación

\includegraphics{tabla.png}

```{r, message=FALSE, eval=FALSE}
library(MPV)
datos <- table.b7 

datos %>%
  select(y, everything()) %>%
  select(-x4) %>%
  kable(booktab = T, 
        caption= "Datos de estudio sobre el rendimiento total de aceite por lote de cacahuate.",
        col.names = c("Rendimiento $[y]$", "Presión $[X_1]$",
                      "Temperatura $[X_2]$", "Humedad $[X_3]$",
                      "Tamaño de partícula $[X_5]$"),
        align = rep("c", 5), escape = F) %>%
  kable_styling(latex_options = "hold_position")
```

Calcule la matriz de varianzas-covarianzas y la matriz de correlaciones 
(muestrales), escriba un modelo con las covariables tanto en forma matricial
como en forma escalar, ajuste el modelo usando los estimadores de mínimos
cuadrados y estime la varianza.

\textbf{Nota:} la base de datos se encuentra como `table.b7` en el paquete
`MPV`

3. Ajuste el modelo usando `R`, compare los parámetros estimados con
los del ejercicio anterior.